【裁判字號】    97,聲,1183
【裁判日期】    970829
【裁判案由】    返還提存物
【裁判全文】
臺灣桃園地方法院民事裁定              97年度聲字第1183號
聲  請  人  渣打國際商業銀行股份有限公司
法定代理人  甲○○
                      送達代.
相  對  人  乙○○
上列聲請人聲請返還提存物事件，本院裁定如下：
    主  文
本院九十三年度存字第一三二四號提存事件聲請人所提存之擔保
金新台幣肆拾萬元，准予返還。
    理  由
一、本件聲請人於本院93年度存字第1324號提存事件時，名稱為
    「新竹國際商業銀行股份有限公司」，嗣因合併經變更名稱
    為「渣打國際商業銀行股份有限公司」，有行政院金融監督
    管理委員會96年6 月1 日金管銀(四)字第09600223980 號函乙
    紙附卷足憑，是其於提存時及本件聲請時當事人之同一性並
    未變更，合先敘明。
二、按訴訟終結後，法院依供擔保人之聲請，通知受擔保利益人
    於一定期間內行使權利並向法院為行使權利之證明而未證明
    者，法院應依供擔保人之聲請，以裁定命返還其提存物，民
    事訴訟法第104 條第1 項第3 款後段定有明文；另依同法第
    106 條前段，前開規定，於其他依法令供訴訟上之擔保者準
    用之。而此所謂訴訟終結，應從廣義解釋，包括執行程序終
    結在內，亦即債權人若確已聲請撤銷假扣押裁定，並撤回假
    扣押執行之聲請，復定20日以上之期間催告受擔保利益人即
    相對人行使權利而未行使者，不妨適用上開條文之規定，准
    許債權人領回其因聲請假扣押而提供之擔保金，最高法院75
    年度台抗字第261 號裁判意旨足資參照。
三、聲請意旨略以：聲請人前遵本院89年度裁全字第1682號民事
    裁定為擔保假扣押，曾提供提存物後，聲請本院89年度執全
    字第945 號案件執行在案；嗣經本院93年度聲字第405 號裁
    定准予變換提存如主文所示之提存物，並以本院93年度存字
    第1324號提存事件辦理之。茲因聲請人業已撤回前開假扣押
    執行，及聲請本院以95年度全聲字第282 號裁定撤銷上開假
    扣押裁定確定，並聲請本院定21日之期間催告受擔保利益人
    即相對人行使權利而未行使，爰依法聲請返還如主文所示之
    提存物等語；並提出假扣押裁定、提存書、通知行使權利函
    與撤銷假扣押裁定暨確定證明書（以上均影本）為證。
四、聲請人主張前揭事實，業經本院調閱上開假扣押、假扣押執
    行、提存、撤銷假扣押裁定、通知行使權利等卷宗，審核屬
    實。本件聲請人既已於民國96年2 月8 日撤回上開假扣押執
    行程序，並經本院囑託塗銷查封登記，揆諸上述說明，應認
    已構成首揭訴訟終結之要件。又聲請人主張其已於上開假扣
    押執行事件終結後，聲請本院定20日以上期日催告相對人行
    使權利，惟相對人雖經定期為上開催告，然其迄未行使權利
    乙節，亦經本院依職權調取本院97年度聲字第338 號卷宗核
    閱屬實，復有本院民事紀錄科查詢表2 紙在卷可憑。是聲請
    人聲請返還擔保金，核無不合，應予准許。
五、依民事訴訟法第95條，裁定如主文。
中    華    民    國    97    年    8     月    29    日
                  民事第三庭    法  官  陳清怡
以上正本係照原本作成。
如對本裁定抗告須於裁定送達後10日內向本院提出抗告狀，並應
繳納抗告裁判費新台幣1,000 元。
中    華    民    國    97    年    9     月    1     日
                                書記官  劉璟佳


司法院資訊處製作；財團法人民間司法改革基金會備份。
